臺灣高雄地方法院刑事判決　　　　　　　100年度易字第589號
公　訴　人　臺灣高雄地方法院檢察署檢察官
被　　　告　李堅璋
上列被告因違反保護令罪案件，經檢察官提起公訴（99年度偵字
第33557號、第34206 號），本院判決如下：
    主  文
李堅璋犯違反保護令罪，處有期徒刑貳月，如易科罰金，以新臺
幣壹仟元折算壹日。
    事  實
一、李堅璋與吳麗君係具有家庭暴力防治法第3 條第2 款之家庭
    成員關係之前男女朋友，李堅璋曾因對吳麗君實施家庭暴力
    行為，經本院依家庭暴力防治法第13條之規定，於民國99年
    10 月5日，以99年度家護字第1749號核發有效期間為1 年之
    民事通常保護令，諭令李堅璋不得對吳麗君實施身體或精神
    上不法侵害之行為，不得直接或間接對於吳麗君為騷擾、接
    觸、跟蹤、通話、通信行為，應遠離吳麗君住居所（地址：
    高雄市○○區○○街241 號4 樓）至少1 百公尺，李堅璋並
    於99年10月8 日收受上開保護令而知悉該裁定內容。詎李堅
    璋竟基於違反保護令之接續犯意，自99年10月8 日11 時8分
    起，迄99年10月28日9 時51分止，以如附表所示之電話、語
    音方式，或在吳麗君工作地點附近出現逗留以言語方式，騷
    擾吳麗君，而違反上開保護令。
二、案經高雄市政府警察局苓雅分局報告臺灣高雄地方法院檢察
    署檢察官偵查起訴。
    理  由
一、按被告以外之人於審判外之陳述，雖不符刑事訴訟法第159
    條之1 至之4 等4 條之規定，而經當事人於審判程序同意作
    為證據，法院審酌該言詞陳述或書面陳述作成時之情況，認
    為適當者，亦得為證據；又當事人、代理人或辯護人於法院
    調查證據時，知有刑事訴訟法第159 條第1 項不得為證據之
    情形，而未於言詞辯論終結前聲明異議者，視為有前項之同
    意，同法第159 條之5 定有明文。本案下列所引用之供述及
    非供述證據，業經本院依法踐行調查證據程序，公訴人、被
    告均不爭執各該證據之證據能力，且迄本院言詞辯論終結前
    未就上開證據之證據能力聲明異議，又查無依法應排除其證
    據能力之情形，是後述所引用證據之證據能力均無疑義，依
    法自有證據能力，均得作為本案證據，先予敘明。
二、上開犯罪事實，業據被告於本院審理中坦承不諱（見本院易
    字卷第20頁背面、第22頁背面），核與證人即被害人吳麗君
    於警詢及偵查中（見警一卷第1 頁至第2 頁、警二卷第4 頁
    至第5 頁、偵卷第24頁至第28頁）、證人陳素禎（見偵卷第
    163 頁至第164 頁）於警詢時之證述相符，並有本院99年度
    家護字第1749號民事通常保護令（見警一卷第7 頁正背面）
    、來電語音信箱內容（見偵卷第45頁至第101 頁）、被害人
    吳麗君之行動電話之雙向通聯（見偵卷第102 頁至第156 頁
    ）、高雄市政府警察局三民第二分局保護令執行紀錄表（見
    偵卷第158 頁）、本院家事法庭送達證書（見偵卷第160 頁
    ）影本各1 份、監視器翻拍照片13張（見偵卷第165 頁至第
    171 頁）、被告之行動電話之雙向通聯影本1 份（見偵卷第
    173 頁至第179 頁背面）可稽，足認被告自白與事實相符，
    被告犯行，洵堪認定，應依法論科。
三、按家庭成員間實施身體或精神上不法侵害之行為，即屬「家
    庭暴力」，所謂「精神上不法侵害」，包括以謾罵、吼叫、
    侮辱、諷刺、恫嚇、威脅之言詞語調脅迫、恐嚇被害人之言
    語虐待；又任何打擾、警告、嘲弄或辱罵他人之言語、動作
    或製造使人心生畏怖情境之行為，即屬「騷擾」，家庭暴力
    防治法第2 條第1 款、第3 款分別定有明文。又家庭暴力罪
    者，謂家庭成員間故意實施家庭暴力行為而成立其他法律所
    規定之犯罪，家庭暴力防治法第2 條第2 款亦有明文。本件
    被告與告訴人吳麗君前係男女朋友，屬家庭暴力防治法第3
    條第2 款規定之家庭成員；且告訴人吳麗君前以被告為相對
    人，向本院聲請核發通常保護令乙案，業經本院於99年10月
    5 日以99年度家護字第1749號裁定准予核發在案，業如前述
    ，則被告明知本院核發之前揭民事通常保護令，乃禁止其對
    告訴人吳珮綺為家庭暴力行為，竟仍於該通常保護令有效期
    間，為上揭不法行為。是核被告所為，係犯家庭暴力防治法
    第61條第2 款之違反保護令罪。又數行為於同時同地或密切
    接近之時地實施，侵害同一之法益，各行為之獨立性極為薄
    弱，依一般社會健全觀念，在時間差距上，難以強行分開，
    在刑法評價上，以視為數個舉動之接續施行，合為包括之一
    行為予以評價，較為合理，則屬接續犯。被告為附表所示之
    行為，其時間密接，其所侵害之對象及法益相同，是其所為
    難以強行分開評價，應為數個舉動之接續施行，為接續犯，
    而僅構成一個犯罪行為，僅論以一罪。爰審酌被告未能本於
    相互尊重精神，理性解決感情問題，明知本院業於99年10月
    5 日以99年度家護字第1749號裁定核發民事通常保護令，且
    仍在有效期間，竟無視該保護令之內容，而對告訴人實施如
    附表所載之騷擾行為，致告訴人受有精神上之痛苦，所為非
    是，惟念及其於本院審理時尚能坦承犯行，及其犯罪之動機
    、目的、智識程度、生活狀況等一切情狀，量處如主文所示
    之刑，並諭知易科罰金之折算標準。
據上論斷，應依刑事訴訟法第299 條第1 項前段，家庭暴力防治
法第61條第2 款，刑法第11條前段、第41條第1 項前段，判決如
主文。
本案經檢察官陳建州到庭執行職務。
中    華    民    國   100    年    5     月    19    日
                  刑事第二庭    法  官  施盈志
以上正本證明與原本無異。
如不服本判決應於收受送達後10日內向本院提出上訴書狀，並應
敘述具體理由；如未敘述上訴理由者，應於上訴期間屆滿後20日
內向本院補提理由書（均須按他造當事人之人數附繕本）「切勿
逕送上級法院」。
中    華    民    國   100    年    5     月    19    日
                                書記官  林雅婷
附表：
┌───┬──────┬───────────────┐
│編號  │時間        │騷擾方式                      │
├───┼──────┼───────────────┤
│ 1    │99年10月8日 │以門號0000000000號行動電話撥打│
│      │11時8分許   │吳麗君所有之門號0000000000號電│
│      │            │話方式騷擾                    │
├───┼──────┼───────────────┤
│ 2    │99年10月21日│以門號0000000000號行動電話撥打│
│      │0時22分許   │吳麗君所有之門號0000000000號電│
│      │            │話方式騷擾                    │
├───┼──────┼───────────────┤
│ 3    │99年10月21日│以門號0000000000號行動電話撥打│
│      │0時30分許   │吳麗君所有之門號0000000000號電│
│      │            │話方式騷擾                    │
├───┼──────┼───────────────┤
│ 4    │99年10月21日│以門號0000000000號傳送語音給吳│
│      │0時35分許   │麗君所有之門號0000000000號方式│
│      │            │騷擾                          │
├───┼──────┼───────────────┤
│ 5    │99年10月21日│以門號0000000000號傳送語音給吳│
│      │0時37分許   │麗君所有之門號0000000000號方式│
│      │            │騷擾                          │
├───┼──────┼───────────────┤
│ 6    │99年10月21日│以門號0000000000號傳送語音給吳│
│      │0時40分許   │麗君所有之門號0000000000號方式│
│      │            │騷擾                          │
├───┼──────┼───────────────┤
│ 7    │99年10月21日│以門號0000000000號傳送語音給吳│
│      │0時43分許   │麗君所有之門號0000000000號方式│
│      │            │騷擾                          │
├───┼──────┼───────────────┤
│ 8    │99年10月21日│以門號0000000000號傳送語音給吳│
│      │0時44分許   │麗君所有之門號0000000000號方式│
│      │            │騷擾                          │
├───┼──────┼───────────────┤
│ 9    │99年10月21日│以門號0000000000號傳送語音給吳│
│      │0時52分許   │麗君所有之門號0000000000號方式│
│      │            │騷擾                          │
├───┼──────┼───────────────┤
│ 10   │99年10月21日│以門號0000000000號傳送語音給吳│
│      │1時2分許    │麗君所有之門號0000000000號方式│
│      │            │騷擾                          │
├───┼──────┼───────────────┤
│ 11   │99年10月21日│以門號0000000000號傳送語音給吳│
│      │1時4分許    │麗君所有之門號0000000000號方式│
│      │            │騷擾                          │
├───┼──────┼───────────────┤
│ 12   │99年10月23日│以門號0000000000號行動電話撥打│
│      │0時34分許   │吳麗君所有之門號0000000000號電│
│      │            │話方式騷擾                    │
├───┼──────┼───────────────┤
│ 13   │99年10月23日│以門號0000000000號傳送語音給吳│
│      │1時22分許   │麗君所有之門號0000000000號方式│
│      │            │騷擾                          │
├───┼──────┼───────────────┤
│ 14   │99年10月23日│以門號0000000000號傳送語音給吳│
│      │1時23分許   │麗君所有之門號0000000000號方式│
│      │            │騷擾                          │
├───┼──────┼───────────────┤
│ 15   │99年10月23日│以門號0000000000號傳送語音給吳│
│      │1時24分許   │麗君所有之門號0000000000號方式│
│      │            │騷擾                          │
├───┼──────┼───────────────┤
│ 16   │99年10月23日│以門號0000000000號行動電話撥打│
│      │17時01分許  │吳麗君所有之門號0000000000號電│
│      │            │話方式騷擾                    │
├───┼──────┼───────────────┤
│ 17   │99年10月23日│在高雄市苓雅區捷運文化中心站地│
│      │18時30分許  │下1樓吳麗君工作地點，手持手機 │
│      │            │故做通話狀，以言語對吳麗君實施│
│      │            │騷擾。                        │
├───┼──────┼───────────────┤
│ 18   │99年10月25日│以門號0000000000號傳送語音給吳│
│      │4時5分許    │麗君所有之門號0000000000號方式│
│      │            │騷擾                          │
├───┼──────┼───────────────┤
│ 19   │99年10月28日│以門號0000000000號行動電話撥打│
│      │1時53分許   │吳麗君所有之門號0000000000號電│
│      │            │話方式騷擾                    │
├───┼──────┼───────────────┤
│ 20   │99年10月28日│以門號0000000000號行動電話撥打│
│      │9時48分許   │吳麗君所有之門號0000000000號電│
│      │            │話方式騷擾                    │
├───┼──────┼───────────────┤
│ 21   │99年10月28日│以門號0000000000號行動電話撥打│
│      │9時51分許   │吳麗君所有之門號0000000000號電│
│      │            │話方式騷擾                    │
└───┴──────┴───────────────┘
附錄本判決論罪之法條：
家庭暴力防治法第61條
違反法院依第14條第1 項、第16條第3 項所為之下列裁定者，為
本法所稱違反保護令罪，處3 年以下有期徒刑、拘役或科或併科
新臺幣10萬元以下罰金：
一、禁止實施家庭暴力。
二、禁止騷擾、接觸、跟蹤、通話、通信或其他非必要之聯絡行
為。
三、遷出住居所。
四、遠離住居所、工作場所、學校或其他特定場所。
五、完成加害人處遇計畫。